# 母公司向子公司无偿划转

提问人：yangwwsnow 时间：2020-01-02 16:39:54
A是事业单位高校，对长投按照权益法做账，A有两个全资子公司B、C，现A将B按照账面净值无偿划转到C，按照2015 年 40 号文，“100%直接控制的母子公司之间，母公司向子公司按账面净值划转其持有的股权或资产,母公司没有获得任何股权或非股权支付。母公司按冲减实收资本（包括资本公积，下同）处理，子公司按接受投资处理”。
C公司 借：长投-B
贷:资本公积
因为A是按照权益法核算，那么C借记B长投的账面价值是按照A权益法核算的值还是应该按照成本法的账面值?
多谢大神指点

回答人：chenyiwei
对C而言属于同一控制下合并，应按合并日B的账面净资产作为对B的长期股权投资成本。